臺灣士林地方法院刑事判決　　　　　　　　　　　　　九十一年度易字第四四六號
　　公　訴　人　臺灣士林地方法院檢察署檢察官
　　被　　　告　乙○○
右列被告因竊盜案件，經檢察官提起公訴（九十一年度偵字第一九四八號），本院判
決如左：
    主  文
乙○○共同連續攜帶兇器竊盜，處有期徒刑壹年。
扣案之螺絲起子壹支沒收。
    事  實
一、乙○○曾有多次犯罪前科，最近一次於民國（下同）八十二年間因偽造文書案件
    ，經臺灣臺北地方法院於八十三年一月十四日以八十二年度易字第九一七八號判
    處有期徒刑二年六月，嗣於八十四年六月十日縮短刑期假釋出獄，迄八十五年五
    月十三日縮刑期滿執行完畢（尚不構成累犯），猶不知悛悔，竟與已成年之友人
    丁啟文（所涉竊盜部分另由臺灣板橋地方法院併案審理中）共同基於意圖為自己
    不法所有之概括犯意，於九十一年二月十七日凌晨一時許，由丁啟文駕駛車牌號
    碼ＢＣＲ─二三五號機車搭載乙○○，攜帶丁啟文所有客觀上對於身體安全構成
    威脅且具有危險性可供兇器使用之螺絲起子一支，四處尋找作案目標，先於九十
    一年二月十七日凌晨一時三十分許，在臺北市○○區○○路二十九號前，見穎浩
    實業有限公司所有平日由丙○○使用（起訴書誤載為丙○○所有）車牌號碼ＤＹ
    ─三一二三號自用小客車，停放於上址而四下無人，認有機可乘，二人即下車，
    由丁啟文以螺絲起子插入前開車輛之右前車窗門縫再往外撬開，繼由乙○○以手
    肘將已碎裂之右前車窗玻璃敲散後（毀損部分未據被害人提出告訴），再由乙○○進入車內竊取丙○○所有插立於儀表板音響前面處之諾基亞手機一支（價值約
    新臺幣二千元），並將之藏放在丁啟文所有之上開車號ＢＣＲ─二三五號機車置
    物箱內，得手後隨即又於同日凌晨二時二十分許，在臺北市○○區○○路四段一
    六七巷十六號前，復承前揭竊盜同一之概括犯意，見林惠萍所有平日由其夫甲○○使用（起訴書誤載為甲○○所有）之車牌號碼九Ｂ─０二四五號自用小客車停
    放路邊，無人看管，乃一同下車，由丁啟文以螺絲起子插入前開自用小客車左前
    車窗玻璃夾縫外扳開再以手肘敲散車窗玻璃（毀損部分未據被害人告訴），乙○○則在旁把風之方式，旋由丁啟文打開車門，進入該車內，竊取該自用小客車之
    車用ＶＣＤ螢幕一個（價值約一萬七千元），且將之搬移入停於十公尺外之丁啟
    文上開車號ＢＣＲ─二三五號機車置物箱內，得手後二人再返回現場尚未離去之
    際，適為巡邏員警經過發覺二人站立於車窗玻璃遭破壞之自用小客車旁行跡可疑
    ，遂上前盤檢而查獲，並於乙○○身上扣得丁啟文所有供竊盜用之螺絲起子一支
    ，再於丁啟文所有車號ＢＣＲ─二三五號機車置物箱內起獲前揭諾基亞手機一支
    及車用ＶＣＤ螢幕一個等贓物。
二、案經台北市政府警察局內湖分局報請臺灣士林地方法院檢察署檢察官偵查起訴。
    理  由
一、右揭事實，迭據被告乙○○於警訊時及偵審中均坦承不諱，核與共犯丁啟文供述
    之情節相符，並經被害人丙○○、甲○○分於警訊時指述明確，復有被害人丙○○及甲○○所立贓物領據各一紙（附於偵查卷第二六頁至第二七頁，記載領回諾
　　基亞手機一支及車用ＶＣＤ螢幕一台）、九Ｂ─０二四五號自用小客車及ＤＹ─
　　三一二三號自用小客車、手機及車用ＶＣＤ螢幕照片（附於偵查卷第二八頁至第
    三一頁）、丁啟文所有供竊盜所用之螺絲起子照片及自承以該物作案（附於偵查
    卷第三三頁）、車籍作業系統─查詢認可資料（附於偵查卷第三五頁至第三六頁
    ，記載ＤＹ─三一二三號自用小客車係穎浩實業有限公司所有、九Ｂ─０二四五
    號自用小客車係林惠萍所有）、臺北市政府警察局內湖分局九十一年四月一日北
    市警內分刑字第九一六一０六三五００號函送丁啟文、乙○○竊盜案之指紋鑑驗
    書（附於偵查卷第五七頁至第五九頁，記載鑑定結果與丁啟文左中、左環指指紋
    及左手掌紋相符）等附卷可稽，亦有客觀上具危險性足供兇器使用屬丁啟文所有
    之螺絲起子一支扣案可資佐證，足徵被告之自白與事實相符，本件事證明確，被
    告與丁啟文共同連續攜帶兇器竊盜之犯行堪以認定，應予依法論科。
二、按刑法第三百二十一條第一項第三款之攜帶兇器竊盜罪，其所稱「兇器」，其種
    類並無限制，凡客觀上足對人之生命、身體、安全構成威脅，具有危險性之兇器
    均屬之，且祇須行竊時攜帶此種具有危險性之兇器為已足，並不以攜帶之初有行
    兇之意圖為必要，此參諸最高法院七十九年度臺上字五二五三號判例。查本件扣
    案之螺絲起子質地堅硬，客觀上足以殺傷人之生命、身體，顯為具有危險性之兇
    器，被告與丁啟文持以行竊，故核其所為，係犯刑法第三百二十一條第一項第三
    款之攜帶兇器竊盜罪。被告與丁啟文間就前開竊盜犯行，有犯意之聯絡與行為之
    分擔，均為共同正犯。又被告先後二次共同攜帶兇器竊盜犯行，時間緊接，犯罪
    構成要件相同，顯係基於概括犯意反覆為之，應依刑法第五十六條連續犯之規定
    ，論以一罪，並依法加重其刑。爰審酌被告有多次犯罪前科，此有臺灣高等法院
    被告全國前案紀錄表存卷可按，素行不良，假釋期滿後猶不知改過遷善，重新做
    人，竟又再度犯案，及其犯罪之動機、目的、手段、所生危害非淺、犯後供認犯
    行態度尚稱良好等一切情狀，量處如主文所示之刑，以資懲儆。
三、扣案之螺絲起子一支，查係共犯丁啟文所有，並供竊盜犯罪所用之物，已經被告
    及共犯丁啟文分別供明在卷，故依刑法第三十八條第一項第二款規定併予宣告沒
    收。
據上論斷，應依刑事訴訟法第二百九十九條第一項前段，刑法第二十八條、第五十六
條、第三百二十一條第一項第三款、第三十八條第一項第二款，判決如主文。
本案經檢察官曾淑華到案執行職務
中     華     民      國     九十一     年      七      月    二十二    日
                                    臺灣士林地方法院刑事第三庭
                                        法  官  李  育  仁
右正本證明與原本無異。
如不服本判決，應於判決送達後十日內，向本院提出上訴狀。
                                        書記官  劉  提  幸
中     華     民      國     九十一     年      七      月    二十六    日
附錄本案論罪科刑法條之依據：
中華民國刑法第三百二十一條：
犯竊盜罪而有左列情形之一者，處六月以上、五年以下有期徒刑：
一  於夜間侵入住宅或有人居住之建築物、船艦或隱匿其內而犯之者。
二  毀越門扇、牆垣或其他安全設備而犯之者。
三  攜帶兇器而犯之者。
四  結夥三人以上而犯之者。
五  乘火災、水災或其他災害之際而犯之者。
六  在車站或埠頭而犯之者。
前項之未遂犯罰之。
